【裁判字號】    94,訴,3651
【裁判日期】    950626
【裁判案由】    履行契約等
【裁判全文】
臺灣臺北地方法院民事判決              94年度訴字第3651號
原      告  丁○○
            乙○○
共      同
訴訟代理人  鄭斌濟律師
被      告  光鎂建設企業有限公司
法定代理人  丙○○
被      告  金昌建設有限公司
法定代理人  甲○○
共      同
訴訟代理人  崔駿武律師
複代理人    劉錦隆律師
上列當事人間履行契約等事件，本院於中華民國95年6月12日言
詞辯論終結，判決如下：
    主      文
被告光鎂建設企業有限公司應將台北市○○區○○街十巷十九號
、同巷二樓之二、三樓之二房屋及地下一層之停車位二個交付予
原告接管。
原告其餘之訴駁回。
訴訟費用由被告光鎂建設企業有限公司負擔二分之一，餘由原告
負擔。
本判決第一項於原告以新台幣壹佰玖拾肆萬元為被告光鎂建設企
業有限公司供擔保後，得假執行。但被告光鎂建設企業有限公司
如以新台幣伍佰捌拾萬陸仟肆佰元為原告預供擔保，得免為假執
行。
原告其餘假執行之聲請駁回。
    事實及理由
一、原告起訴時原聲明為：(一)被告光鎂建設企業有限公司（下稱
    光鎂公司）應將台北市○○區○○街10巷19號、同巷2樓之2
    、3樓之2房屋（下稱系爭房屋）及地下一層之停車位三個交
    付予原告接管；(二)被告光鎂公司、金昌建設有限公司（下稱
    金昌公司）應連帶對原告等分得系爭2、3樓每樓各增撥13.0
    02坪建物，如不能增撥，光鎂公司、金昌公司應連帶給付原
    告新台幣（下同）260萬400元，並自起訴日止至清償日止，
    按年息5％計算之利息；(三)光鎂公司應將原告分得系爭房屋
    加以間隔，如不間隔，應給付原告代為間隔之費用30萬元，
    並自起訴日起至清償之日止，按年息5％計算之利息；(四)光
    鎂公司應將自D2樓通往原告等分得E2樓之通路應予阻塞；(五)
    願供擔保，請准宣告假執行（見起訴狀，本院卷第1宗第5頁
    ）。嗣原告訴訟代理人於民國94年10月5日言詞辯論期日，
    將原先第2項聲明部分請求被告增撥建物部分撤回，而僅請
    求被告連帶給付260萬400元，另經本院於94年10月20日至現
    場勘驗後，因並未發現如原聲明第4項中所稱阻塞通路之情
    事，原告復於94年11月23日當庭撤回原第4項聲明部分。核
    原告所為，僅為撤回其部分聲明之部分，自應准許。
二、原告起訴主張：原告為台北市○○區○○段1小段509地號土
    地（下稱系爭土地）之所有權人，光鎂公司之法定代理人丙
    ○○係被告金昌建設有限公司（下稱金昌公司）法定代理人
    甲○○之夫，光鎂公司於75年3月4日因違反規定遭台北市政
    府商業管理局撤銷登記，已無任何財產，至83年9月12日金
    昌公司已與坐落於台北市○○區○○段1小段497等地號7筆
    土地合建，並委請鍾文秀建築師申請第一次建造執照後，為
    使增加合建部分之樓地板面積，未告知光鎂公司已撤銷公司
    登記之實情，致原告與光鎂公司簽訂合建契約，並依丙○○
    要求將原告二人之印章交付丙○○保管，限供光鎂公司作為
    合建房屋各項手續之申請之用，並交付變更設計費92萬元，
    但光鎂公司卻違約背信交付印章予非與原告簽訂合建契約之
    金昌公司，盜用作為金昌公司委請鍾文秀建築師申請變更建
    造執照侵害原告等合建之權益，使光鎂公司、金昌公司獲得
    不當得利。其中包括：依據合建契約原告分得房屋為1至4樓
    及3個車位，但實際上合建後分得原告之房屋僅有1至3樓，
    且表示原告等僅得分得2個車位。另原告所提出系爭土地合
    建，依約原告可分得1至3樓之面積應為345.11㎡，但實際上
    僅分得259.145㎡，不足85.965㎡，亦即短少部分面積為26.
    004坪，光鎂公司、金昌公司應對原告分得之2、3樓每樓應
    撥建物13.002坪予以補足，如不增撥補足，依據當地一般行
    情，系爭合建房屋每坪至少價值20萬元以上，則應被告應依
    據共同侵權行為、不當得利之法律關係連帶給付原告520 萬
    800元，然原告因無法繳納鉅額裁判費，暫請求被告連帶給
    付260萬400元，及自起訴日起至清償日按年息5％計算之利
    息。又本件合建房屋於87年4月30日興建完成取得使用執照
    ，應於87年5月11日前交付1至3樓房屋及3個車位，然光鎂公
    司迄今未交付，原告自得訴請被告將原告分得已登記在原告
    名下之系爭房屋，及地下一層三個車位點交予原告。並聲明
    ：(一)光鎂公司應將系爭房屋及地下一層之停車位三個交付予
    原告接管；(二)被告應連帶給付原告260萬400元，並自起訴日
    止至清償日止，按年息5％計算之利息；(三)光鎂公司應將原
    告分得上開房屋加以間隔，如不間隔，應給付原告代為間隔
    之費用30萬元，並自起訴日起至清償之日止，按年息5％計
    算之利息；(四)願供擔保，請准宣告假執行。
三、被告光鎂公司則以：光鎂公司已依據合建契約於84年6月17
    日將原告應分得之系爭房屋完成登記為原告二人所共有。而
    依據合建契約第10條約定，系爭大樓8樓頂版結構完成時，
    原告應將被告應分得之土地應有部分各1萬分之648移轉登記
    予光鎂公司或光鎂公司指定之第三人。又依據合建契約第6
    條第2項規定，原告應於光鎂公司完成結構體工程，拆除鷹
    架時返還履約保證金60萬元，前開費用經光鎂公司催告原告
    履行，原告卻置之不理。另原告應負擔移轉登記契稅56,123
    元、尚未支付之變更設計費、規費、結構計算費等計4萬元
    及代書費用3萬2000元，故光鎂公司自得依據民法第264條第
    1項規定，於原告為對待給付前，拒絕自己給付。另兩造曾
    於84年11月7日協議，原告分得系爭大樓地下一樓車位1.5個
    ，光鎂公司願另行出售半個車位予原告，故原告要求光鎂公
    司交付3個車位，並無理由。兩造就合建之房屋如何分配並
    增加公共設施面積由何方負擔，不僅契約定有明文，並附有
    容積面積分配計算式，光鎂公司已依合建契約將應移轉予原
    告之建物移轉登記至原告名下，並無違約之情事。故原告請
    求被告將2、3樓各增撥13.002坪建物，或以每坪20萬折算建
    物面積不足之補償，並無理由，且亦未能說明以每坪20萬元
    計算之依據，另關於合建契約所加註約定其應負擔之隔間義
    務，因原告尚未受領該房屋，且亦未將之出售予任何第三人
    ，條件並未成就，其現並無隔間義務等語，資為抗辯。並聲
    明：(一)原告之訴及假執行之聲請均駁回；(二)如受不利判決，
    願供擔保，請准宣告免為假執行。
四、被告金昌公司則辯稱：金昌公司非系爭合建契約之當事人，
    其因原告加入合建之故，而申請變更建造執照，而由光鎂公
    司委請鍾文秀建築師申請變更建造執照，並將原告交付之印
    章用於變更建造執照申請書，係依據系爭合建契約第14條約
    定，並無原告所稱盜用而侵害原告合建權益之情事。原告除
    未能證明其受有損害外，金昌公司亦無任何不法加害行為，
    亦無庸依據侵權行為之法律關係，負擔連帶賠償責任。退步
    言之，殊不論原告侵權行為之損害賠償請求是否有據，然原
    告至遲於87年6月17日已知悉損害及賠償義務人，確遲至94
    年7 月20日始向本院提起本件侵權行為損害賠償訴訟，其自
    得提起時效抗辯。又金昌公司非損害賠償之義務人，原告亦
    不得依據民法第197條規定，請求金昌公司與光鎂公司負擔
    連帶賠償責任等語。並聲明：(一)原告之訴及假執行之聲請均
    駁回；(二)如受不利判決，願供擔保，請准宣告免為假執行。
五、查，原告於84年8月8日與光鎂公司簽訂合建契約，約定由原
    告提供其所有系爭土地與光鎂公司合建系爭大樓，該大樓已
    於87年4月30日取得使用執照，光鎂公司並於87年6月17日將
    系爭房屋辦理第一次產權登記予原告名下，應有部分各1/2
    ；而原告迄未移轉系爭土地應有部分1萬分之648予光鎂公司
    所有，且僅給付設計費92萬元，至今仍未返還保證金60萬元
    ，及給付被上訴人代墊之契稅5萬6,123元、代書費3萬2,000
    元，致光鎂公司前訴請本件原告給付價金並辦理移轉登記，
    業經本院89年度訴字第5065號判決本件原告應連帶給付72萬
    8,123元及自89年3月24日起至清償日止法定遲延利息，即辦
    理應有部分之移轉登記，經原告不服提起上訴後，由高院以
    91年度上字第448號判決認定原告應給付光鎂公司者為(一)12
    萬8,123元之本息、(二)原告各將所有坐落台北市○○區○○
    段1小段497地號土地應有部分移轉登記予光鎂公司各1萬分
    之535，並駁回光鎂公司其餘請求，光鎂公司對前開高院判
    決不服提起上訴後，復經最高法院於95年5月19日以95年度
    台上字第1055號裁定駁回上訴確定等情。業據其提出系爭合
    約、土地所有權狀、使用執照、建物所有權狀、契稅單、代
    書收據等影本為證（見原審卷第8頁至39 頁），並為兩造所
    不爭執，堪信為真正。
六、兩造之爭點及論述：
    原告主張光鎂公司應將系爭房屋、車位交付予原告接管，並
    依據共同侵權行為、不當得利之法律關係，連帶給付260萬
    400元之本息，並將系爭房屋加以隔間，為被告所否認，並
    以前揭情詞置辯，故本件之主要爭點厥為：(一)光鎂公司應交
    付原告車位數量為何，另光鎂公司以原告應給付與其應交付
    之房屋、車位主張同時履行抗辯；(二)原告依系爭合約應分得
    之建物面積為何，光鎂公司移轉予原告之建物面積是否有短
    少之情事。另是否因光鎂公司無法增撥短少之面積部分，致
    光鎂公司、金昌公司應連帶給付原告260萬400元部分；(三)關
    於光鎂公司是否須就原告所分得之房屋加以隔間部分。現析
    述如后：
（一）光鎂公司應交付原告車位數量為何，另光鎂公司以原告應
      給付與其應交付之房屋、車位主張同時履行抗辯：
    1.關於光鎂公司應交付之車位數量為何部分：
    (1)原告雖以引用高院91年度上字第448號判決主張其應分得
      之車位之3個，故訴請光鎂公司交付，為光鎂公司所否認
      云云。然綜觀前開高院判決理由中，係關於認定本件原告
      應移轉予被告土地應有部分時，為計算便利時，先行認定
      之標準，前開判決理由雖以甲○○自承系爭大樓地下一層
      停車位空間共規劃26個，依原告提供系爭土地面積123平
      方公尺占合建基地面積618平方公尺之比例0.199計算，則
      原告得分配之車位數應為2.59個，再以分得3個停車位之
      地下建物情形下，加計原告應分得之1至3樓地面層總產權
      面積為基準，而來計算光鎂公司應受移轉之土地應有部分
      （見高院91年度上字第448號判決第12、13頁，本院卷第1
      宗第192頁背面、第193頁）。高院前案中就應分得原告之
      停車位數量並非為該事件之訴訟標的，對當事人間並無拘
      束力，況此部分是否為前訴訟中之重要爭點並為兩造所充
      分攻擊防禦均不得而之，故原告片面擷取該判決理由中之
      部分文字，進而主張其應分得之停車位數量，顯屬無據。
    (2)另兩造於84年1月7日就合建之建物地下一層之停車位之分
      配達成合意，約定「509地號分配車位為法定車位，1又1/
      2車位，建方同意賣1/2車位與甲方（即原告）或共同出售
      」，此有光鎂公司提出之同意書在卷可稽（見本院卷第1
      宗第134頁），自應認兩造停車位之分配已達成合致，原
      告可分得之車位僅為2個。又系爭建物之地下室為機械停
      車位，光鎂公司迄今尚未將兩造合意分給原告之車位交付
      予原告，為光鎂公司所自承，光鎂公司自應依據兩造之合
      建契約及同意書交付2個車位予原告。
    2.關於光鎂公司是否得主張同時履行抗辯部分：
      按因契約互負債務者，於他方當事人未為對待給付前，得
      拒絕自己之給付。但自己有先為給付之義務者，不在此限
      。他方當事人已為部分之給付時，依其情形，如拒絕自己
      之給付有違背誠實及信用方法者，不得拒絕自己之給付。
      民法第264條定有明文。光鎂公司雖不否認其應交付建物
      、2個車位予原告，但以原告仍有履約保證金60萬元、移
      轉登記契稅56,123元、尚未支付之變更設計費、規費、結
      構計算費等計4萬元及代書費用3萬2000元，故光鎂公司自
      得依據民法第264條第1項規定，於原告為對待給付前，拒
      絕自己給付云云。然查：
    (1)關於光鎂公司抗辯原告應支付之各項費用部分：
    保證金60萬元部分：
      系爭合約第6條約定：「乙方為保證確實履行合建義務，
      願給付甲方保證金60萬元，其給付期限為：簽約時給付30
      萬元，變更設計取得建照時給付30萬元。前項保證金，甲
      方應於乙方完成結構工程，拆除鷹架時全額返還。」，第
      16條約定：「本約簽訂後，如乙方故意違約，應任由甲方
      沒收保證金及地上物」。申言之，光鎂公司所交付上開60
      萬元保證金，係作為其履行合建義務之擔保，故光鎂公司
      完成系爭大樓結構體工程、拆除鷹架，而無故意違約情事
      時，原告始負有返還上開保證金之義務，自不待言。查系
      爭大樓已建造完成，並於87年4月30日取得使用執照之事
      實，固為原告所不爭執；惟光鎂公司實際移轉分配原告之
      房屋面積較系爭合約約定之應分配面積短少，其中一樓面
      積雖多分2.445坪，惟二、三樓建物面積少分得26.004坪
      之情，詳如後第二爭點所述，故光鎂公司顯然違反系爭合
      約之約定，原告主張沒收保證金，即屬有據。是光鎂公司
      請求返還60萬元保證金，要無理由，不應准許。
    未付之設計費4萬元部分：
      系爭合約第2條約定：「乙方與鄰地497等7地號土地所有
      人前經簽訂合建契約在案。茲甲方為參與同大樓合建，乙
      方須為變更設計，重新請照。甲方茲為減輕乙方損失，願
      分擔其變更設計費、規費及結構計算費等合計96萬元，於
      大樓開工後3個月內給，其餘費用仍由乙方負擔。」，而
      原告前不爭執實際上僅給付光鎂公司92萬元，並於前件訴
      訟中抗辯：光鎂公司同意其僅付92萬元即可云云，嗣又改
      稱：伊已依約給付被上訴人變更設計費96萬元云云（見高
      院91年度上字第448號卷第4宗第32頁)，惟均為光鎂公司
      所否認，原告就此部分復未能舉證以實其說，自難採信。
      堪認光鎂公司主張原告尚有設計費4萬元未給付之事實為
      真正。從而，光鎂公司請求原告給付4萬元設計費，即屬
      有據。
    契稅5萬6123元及代書費3萬2000元部分：
      系爭合約第11條約定：「本大樓興建完成辦理建物產權第
      一次總登記及土地合併分割移轉登記等手續，甲乙雙方均
      同意委由乙方或其指定之代書辦理，所需費用如規費、印
      花稅等依雙方各自所持比例各自負擔」。查，光鎂公司就
      其移轉原告之建物及地下停車空間，共支出契稅5萬6123
      元及代書費3萬2000元之情，為原告所不爭執，並有契稅
      繳款書十紙及收據一紙等影本在卷可參，堪信為實在。而
      依契稅條例第4條規定，原告就其所受移轉登記建物部分
      ，為契稅之納稅義務人，並依約負有按其分得比例負擔產
      權移轉所需代書費之義務，是光鎂公司請求原告給付其墊
      付之契稅5萬6,123元及代書費3萬2,000元，為有理由。
    (2)又關於原告應給付光鎂公司前開設計費4萬元、契稅5萬6,
      123元、代書費3萬2,000元共計12萬8,123元部分，前據光
      鎂公司訴請原告給付並據本院89年度訴字第5065號、高院
      91年度上字第448號、最高法院95年度台上字第1055號判
      決原告應給付前開金額確定，自應認原告前開款項部分有
      給付之義務。惟查，系爭建物早經原告提出其所有之土地
      供光鎂公司興建完成，自應認原告已履行合建契約之主給
      付義務，而原告依約可分得之建物與車位之市價，遠高於
      前開應給付光鎂公司之費用，原告恐因是否有必要支付前
      開費用有所爭議，故方未給付前開金額予光鎂公司，然原
      告應給付光鎂公司之款項，除已據另案判決確定外，此部
      分款項相較於光鎂公司應交付予原告之建物、車位價值甚
      低已如前述，自應認被告此時再提出同時履行抗辯拒絕自
      己之給付，顯有違背誠實及信用方法，依據民法第264條
      第2項之規定，光鎂公司不得拒絕自己之給付。
（二）原告依系爭合約應分得之建物面積為何，光鎂公司移轉予
      原告之建物面積是否有短少之情事。另是否因光鎂公司無
      法增撥短少之面積部分，致光鎂公司、金昌公司應連帶給
      付原告260萬400元部分：
    1.關於光鎂公司移轉予原告之建物面積是否短少部分：
    (1)系爭合約第3條約定：「本約房屋由雙方按甲方（即原告
      ）所提供之土地可建房屋之面積各分取百分之五十，其分
      配方法為自地面層往上起算至其總坪數達到應受分配之百
      分之五十面積為止歸甲方，其餘房屋悉歸乙方（即被告）
      ，但因甲方參與合建之原因，致依修正後之建築法規規定
      其地面層必須增加壹座太平梯及加寬公共通道，其因此所
      增面積（實際所增面積如新設計圖及設計式所示），應由
      甲方負擔。分配與甲方之地點及其面積如設計圖紅色部分
      所示」等語，關於上開約定條文所稱之「可建房屋面積」
      究指容積面積或樓地板面積，因兩造各執一詞，經高院於
      另件訴訟中送請中華民國建築技術學會（下稱技術學會）
      鑑定結果，據覆稱：「可建房屋之面積」依一般建築開發
      商業同業之常規，係指所有因甲方所提供之土地在本合建
      案中，所可以產生之可建面積均屬之，該面積並不僅止於
      可建容積率所計算之面積或建造執照上所登載之可建建築
      面積或可建樓地板面積，而是所有地政事務所可以保存登
      記之產權面積均包括在內，該面積包括：1.建築師依建築
      法規計算建築面積或樓地板面積，加總成該建物之總樓地
      板面積。2.... 本案之使用執照總樓地板面積為3975.79
      平方公尺，經由地政事務所之保存登記後，得本案建物之
      登記產權面積為4098.24平方公尺」等語（見鑑定報告書
      第4頁至5頁，本院卷第1宗第71頁），可知系爭合約第3條
      所謂「可建房屋面積」，應係指所有地政機關可以列入保
      存登記之總產權面積，並非光鎂公司所指之容積面積。
    (2)依系爭合約第3條但書約定：「因甲方參與合建之原因，
      致依修正後之建築法規規定其地面層必須增加壹座太平梯
      及加寬公共通道，其因此所增面積，應由甲方負擔」之文
      義觀之，原告應負擔參與合建所增加之面積，係限於因其
      提供合建土地之結果，致依修正後之建築法規規定，系爭
      大樓之地面層必須增加一座太平梯及加寬公共通道所增加
      之面積；申言之，倘非因原告參與合建而依建築法規所須
      增加之太平梯及公共通道面積，即無由原告負擔之理。依
      建築技術規則第95條第1項第3款規定，當層樓地板面積超
      過240平方公尺者，必須設置二座樓梯。原告參與合建時
      ，被告與其他地主已取得83年建字第349號建造執照（下
      稱系爭建照），該建造執照僅設計一座太平梯通達地面以
      上各樓層，另設有一座僅由一樓通至二樓之樓梯；嗣因原
      告參與合建，重新變更設計結果，即設計有二座太平梯通
      達地面各層，並取得87年使字第136號使用執照（下稱系
      爭使照）等情，有系爭使用執照、建造執照等影本各一件
      及台北市政府工務局92年8月25日北市工建字第092532639
      00號函文一紙在卷足稽（見本院89年度訴字第5065號卷第
      49頁、第50頁、高院91年度上字第448號卷第二宗第20頁
      ）。
    (3)又被告雖將系爭建物移轉登記至原告名下，然依約原告應
      取得之面積為345.11㎡，相較於現登記於原告名下之登記
      面積仍存有下列之差異：關於一樓部分，原告實際分得面
      積為57.86㎡，相較於依約應分得之49.775㎡，係多分得
      8.085㎡，然原告實際已分得之1至3樓產權面積為259.145
      ㎡，則原告於2、3樓部分之面積係短少85.965㎡（計算式
      ：345.11-259.145=85.965），約為26.004坪，此有鑑定
      報告之鑑定結果在卷足憑（見本院卷第73頁背面、第74頁
      ）。故原告主張被告所移轉與伊之建物，確實有面積短少
      之情形，應為可採。
    (4)另系爭建物現狀態為各樓層不一，二樓以上門牌號碼與一
      樓不同，原告所分得部分均坐落於同一基地上，但門牌號
      碼分別為19號1樓之13號2樓之2、3樓之2。該建物二樓部
      分共分為5間建物，門牌號碼分別為13號、13號之1至4，
      其中原告分得知13號2樓之2，內部隔間為二廳三房及一套
      半之衛浴設備，另有前後陽台。三樓部分，亦有5間建物
      ，門牌號碼分別為13號、13號之1至4，其中原告分得13號
      之2部分，僅有一套衛浴設備及流理台設施，並無房間隔
      間設計。此經本院於9年10月20日至現場勘驗明確，並製
      有勘驗筆錄在卷可稽（見本院卷第1宗第223頁）。依據各
      建物之現況，光鎂公司實無法再行增撥原告分得之2、3樓
      部分所短少26.004坪面積部分，自應就此短少部分負擔賠
      償之責。
    2.關於光鎂公司、金昌公司是否應依據侵權行為、不當得利
      之法律關係，連帶賠償原告260萬400元部分：
    (1)原告雖主張光鎂公司、金昌公司及渠等之法定代理人共同
      誘騙原告，使原告與已遭撤銷公司登記之光鎂公司簽訂合
      建契約後，勾串由金昌公司出面以不利原告之條件蓋建房
      屋，共同不法侵害原告合建之權益，使被告獲得不當得利
      ，其自得以短少之坪數每坪10萬計算其所受之損害，並先
      就其中之260萬400元部分，請求被告連帶給付云云。然查
      ，本件光鎂公司所移轉予原告之面積部分確實有短少26.
      004坪等情，已如前述，然原告與光鎂公司間既訂有合建
      契約，本得請求光鎂公司負擔瑕疵擔保責任。而原告並未
      舉證證明光鎂公司、金昌公司對於致使其登記坪數短少之
      行為，有故意或過失之主觀侵權要件，及被告係致使其何
      種「合建權利」受損。從而，原告依據共同侵權行為之法
      律關係，請求被告負擔連帶賠償責任即屬無據。
    (2)至原告另主張依據不當得利之法律關係請求被告連帶賠償
      部分，原告雖因登記面積短少受有損害，然該短少部分未
      必全數歸光鎂公司、金昌公司，自應認原告並未證明光鎂
      公司、金昌公司因此受有利益，從而，原告依據不當得利
      之法律關係，請求被告連帶負擔賠償責任，亦屬無據。
（三）關於光鎂公司是否須就原告所分得之房屋加以隔間部分：
      按附停止條件之法律行為，於條件成就時，發生效力。民
      法第99條第1項定有明文。查，依據系爭合建契約加註約
      定「甲方（即原告）分得之部分有出售者，乙方願應客戶
      之請求代為無償隔間」（見本院卷第1宗第33頁）。故光
      鎂公司就系爭房屋隔間之條件為原告將系爭房屋出售，且
      買受人要求被告隔間時，被告方有加以隔間之義務。然光
      鎂公司迄今尚未交付系爭房屋，原告亦未再將系爭房屋出
      售予第三人，顯見命光鎂公司負擔隔間義務之條件尚未成
      就。
七、綜上所述，光鎂公司依約應有交付系爭房屋及地下一層車位
    二個予原告之義務，光鎂公司所提出之同時履行抗辯不足採
    信。故原告訴請光鎂公司將系爭房屋及地下一層之停車位二
    個交付予其接管，為有理由，自應准許。至原告逾此部分之
    請求，即屬無據，應予駁回。
八、因本件事證已臻明確，兩造其餘主張陳述及所提之證據，經
    本院斟酌後，認與判決結果不生影響，均毋庸再予論述，附
    此敘明。
九、兩造陳明願供擔保，聲請宣告假執行或免為假執行，經核原
    告勝訴部分，合於法律規定，爰分別酌定相當之擔保金額宣
    告之；原告其餘假執行之聲請，因訴之駁回而失所依據，不
    予准許。
十、訴訟費用負擔之依據：民事訴訟法第79條、第85條第1項前
    段。
中    華    民    國    95    年    6     月    26    日
                  民事第四庭    法  官  黃柄縉
以上正本係照原本作成
如對本判決上訴，須於判決送達後20日內向本院提出上訴狀
中    華    民    國    95    年    6     月    28    日
                                書記官  楊湘雯
附錄 ：
民事訴訟法第392條
（附條件之假執行或免為假執行之宣告）
法院得宣告非經原告預供擔保，不得為假執行。
法院得依聲請或依職權，宣告被告預供擔保，或將請求標的物提
存而免為假執行。
依前項規定預供擔保或提存而免為假執行，應於執行標的物拍定
、變賣或物之交付前為之。


司法院資訊處製作；財團法人民間司法改革基金會備份。
